【裁判字號】    98,重訴,33
【裁判日期】    981231
【裁判案由】    強盜殺人等
【裁判全文】
臺灣高雄地方法院刑事判決              98年度重訴字第33號
公  訴  人  臺灣高雄地方法院檢察署檢察官
被      告  丙○○
選任辯護人  劉嘉裕律師
上列被告因強盜殺人等案件，經檢察官提起公訴（98年度偵字第
7650號、第12512號、第17597號），本院判決如下：
   主  文
丙○○犯強制猥褻而殺被害人罪，累犯，處無期徒刑，褫奪公權
終身。又犯遺棄屍體罪，累犯，處有期徒刑貳年。又犯竊盜罪，
累犯，處有期徒刑捌月。又犯非法由自動付款設備取財罪，共貳
罪，均累犯，各處有期徒刑拾月、有期徒刑壹年。又犯強制性交
罪，累犯，處有期徒刑肆年。應執行無期徒刑，褫奪公權終身。
    事  實
一、丙○○前於民國87年間因竊盜案件，經臺灣高等法院高雄分
    院判處有期徒刑10月、緩刑4 年確定；又於91年間因強盜案
    件，經本院判處有期徒刑3 年確定，上開緩刑乃遭撤銷；上
    開2 罪接續執行，於94年1 月10日縮短刑期假釋出監，至94
    11月20日假釋期滿執行完畢。
二、丙○○因於94年年底，在高雄市「相承廣告公司」擔任買賣
    房屋之工作，與擔任室內設計工作之同事甲女（真實姓名及
    年籍資料均詳卷）認識；後丙○○於95年9 、10月間離職，
    即未再與甲女聯絡。殆於98年1 月16日10時36分許，丙○○
    以其手機門號0000000000號，撥打甲女手機門號0000000000
    號與甲女取得聯繫，2 人並約定於98年1 月20日10時許，在
    高雄縣鳳山市○○路、南華路口之「肯德基」速食店見面。
  (一)98年1 月20日上午，甲女身著淺色底咖啡色花紋胸罩、深灰
    色底有印花內褲、黑白條紋相間高領上衣、黑色短外褲、防
    暖襪及白色外套1 件，手持土黃色羽絨外套1 件，足穿短跟
    方頭黑色皮鞋，將及腰長髮綁成馬尾狀，攜帶內裝如附表一
    所示財物之咖啡色大皮包1 只，自其與男友丁○○同居之高
    雄市○○區○○街219 號10樓住處，於9 時28分許搭乘該大
    樓電梯下樓，並騎乘其所有車牌號碼YFG甲863 號重型機車（
    光陽、淺紫色、排汽量101 cc，下稱甲車）前往上開「肯德
    基」速食店。丙○○則亦騎乘車牌號碼XVS甲261 號重型機車
    （光陽、綠色、排汽量124cc ，登記名義人許哲誠，下稱許
    車），於10時10分後，抵達上開「肯德基」店外，與甲女碰
    面。丙○○與甲女見面後，因甲女無食用早餐習慣，且無意
    進入「肯德基」速食店消費，而丙○○又稱其已購買之早餐
    放在高雄縣鳳山市○○路1 巷2 弄8 號住處，2 人乃商定前
    往丙○○南華路住處，惟因丙○○忘記帶該處鑰匙，丙○
    ○乃先騎乘甲車搭載甲女至其母許方來春位在高雄市前鎮區
    ○○○街227 巷住處拿取鑰匙（2 人於10時22分41秒許，行
    經高雄市○鎮區○○路、瑞隆路西向東路口），後2 人於10
    時28分51秒許，抵達丙○○南華路住處前巷口。
  (二)丙○○與甲女進入丙○○住處後，2 人坐在客廳沙發上閑聊
    工作、婚姻等事（丙○○坐在甲女右側），因丙○○認甲女
    語氣中帶有嘲諷之意，一時不悅，乃以左手反掌掌摑甲女左
    臉頰，甲女亦不甘示弱，欲出手反擊，丙○○見狀更為不悅
    ，明知頸部、口鼻為人體重要、脆弱部位，如以掐、重壓等
    方式施壓，將使人因呼吸受阻致生窒息死亡之危險，詎竟基
    於殺人之故意，以左手猛力掐住甲女頸部，甲女掙扎、抵抗
    、以手打、腳踢丙○○（甲女左腳曾踢到桌子），丙○○怒
    意更盛，復將甲女臉部壓制在沙發上，繼以右手握拳，猛力
    毆擊甲女左耳後頸部、頭部、臉部等處，致甲女滑落地上；
    丙○○復基於強制猥褻而殺甲女之犯意，先以右手將甲女左
    手拉至胸前與甲女右手一起拉住，並施加壓力在胸前，左手
    趁勢強摸甲女身體及外陰部而予猥褻得逞，再以右手肘及身
    體重量，強力重壓在甲女臉部及口鼻處，長達數分鐘之久，
    甲女因此身體及四肢受有「左腰外側瘀痕5x2 公分、右掌背
    虎口基部瘀痕3x3 公分、小指基部瘀痕5x2 公分、左上臂瘀
    痕2x1.5 公分及3x1.5 公分2 處、左前臂背側瘀痕7x2 公分
    、左大腿下方瘀痕4x3 公分、下腹部（陰毛上方）瘀血斑、
    左右大腿內側多處瘀傷、左大腿2 處瘀血斑、左耳後帽狀腱
    膜出血5x 3公分、下唇瘀痕0.5 公分、第二腳趾瘀痕3x2 公
    分、左腳踝外側瘀痕3x2 公分、胸口中央瘀痕10x6公分」等
    外傷、「外陰上緣留有4 處壓印痕、外陰部遺留有丙○○之
    Y 染色體DNA 」，及「兩眼角膜混濁、結合膜充血、頸椎第
    五及第六頸椎前側有輕微出血、內臟表層出現粉紅色、面部
    充血、脊柱之骨樑輕微斷裂及新鮮出血、脊髓充血、腦血管
    充血」等傷害，約於11時至12時許，因呼吸受阻、窒息死亡
    。
  (三)丙○○見甲女滿嘴口水、舌頭稍微伸出來、身體不動，無呼
    吸亦無生理反應，確定甲女已然死亡，為免上開行為遭發現
    ，遂另基於遺棄屍體之故意：
  1.先替甲女剪髮、洗淨身體上遺留之相關生物跡證後，並為避
    免留下指紋而戴上棉質手套，再替甲女換上其分居中妻子蘇
    渼新放置在該住處之黑色短袖毛上衣、丙○○之米黃色短外
    褲，復拿取1 個大型黑色塑膠袋，面對甲女屍體從雙腳套上
    ，後往上拉起，再繞至背後頂住屍體抱起來，使屍體呈現半
    縮狀態，順勢將塑膠袋往上提，再把整個屍體包裹住，並為
    免塑膠袋破裂，而逐層套上3 個大型黑色塑膠袋。
  2.殆於翌日（21日）9 時許，丙○○先步行至「肯德基」店前
    牽回許車，並於11時許，穿著紅色運動外套、米白色工作褲
    、愛迪達黑底三條白斜線運動鞋、戴全黑半罩式安全帽、攜
    帶甲女手機2 支，騎乘許車前往高雄縣林園鄉與屏東縣新園
    鄉間之高屏溪出海口「雙園大橋」，於11時23分許，在「雙
    園大橋」橋上某處，勘查棄屍地點，並將甲女0000000000
    號手機開機（甲女於98年1 月20日死亡後，2 支手機即遭丙
    ○○關畢電源，而0000000000號手機開機後，隨即自21日11
    時23分51秒至24分13秒止，連續接收7 通簡訊），製造甲女
    生前曾出現在「雙園大橋」附近之假象，後丙○○即將甲女
    手機2 支丟棄在「雙園大橋」附近某處，再先騎乘機車下橋
    往新園鄉方向旋又折返上橋，再騎乘機車下橋往林園鄉方向
    （於21日11時35分43秒，為雙園大橋數位監視器所攝錄到丙
    ○○身影）。
  3.於21日20時許，丙○○將裝有甲女屍體之大型黑色塑膠袋，
    以半拉方式，放置在其住處台階前之甲車腳踏板上，以右腳
    勾住屍袋外露部分，騎乘甲車自住處出發，由台88快速道路
    平面道路沿鳳山市區路段，往高雄市○○區○○路往南方向
    行駛，約於21時後抵達「雙園大橋」上。丙○○先坐在機車
    上，適為由王偉群騎乘車牌號碼816甲EBL 號重機車搭載之王
    士齊目擊，後丙○○欲將甲女屍體丟下「雙園大橋」，因橋
    上護欄過高及氣力不足，致未能如願，乃將甲女屍體遺棄在
    「雙園大橋」護欄旁，即行離開（於22時27分53秒，經中南
    客運公司車牌號碼XB甲047號大客車之行車監視器，側錄到甲
    女屍袋）。
三、丙○○於98年1 月20日下午將甲女屍體處理妥當後，約於同
    日17時許，翻看甲女帶之咖啡色大皮包，發現其內裝有消
    費卷900 元（計面額新臺幣｛下同｝200 元2 張、500 元1
    張），竟意圖為自己不法之所有，而竊取之。復發現大皮包
    內有甲女之「臺灣土地銀行南臺中分行」、「合作金庫東高
    雄分行」金融卡各1 枚，另基於意圖為自己不法之所有，以
    甲女出生年、月、日數字，拼湊出金融卡密碼（「臺灣土地
    銀行南臺中分行」、「合作金庫東高雄分行」密碼分別為4
    碼、6 碼），而於同日21時11分許，穿著黑色褲子、灰色牛
    仔外套、愛迪達黑底三條白斜線運動鞋，戴上水藍色口罩及
    黑白相間半罩式安全帽，騎乘甲車，前往高雄縣鳳山市○○
    ○路256 號臺灣土地銀行五甲分行之ATM ，於21時11～17
    分許（ATM 前裝設之監視器攝影時間，與銀行ATM 時間有誤
    差），持甲女所有「臺灣土地銀行南臺中分行」金融卡，輸
    入4 碼密碼後，1 次詐領16,000元（帳戶內尚餘700 元）。
    再於翌日（21日）棄屍後，穿著同前服飾、亦騎乘甲車，前
    往高雄市前鎮區○○○路128 號上海匯豐銀行一心分行ATM
    ，於19時32分至38分許，持甲女所有「合作金庫東高雄分行
    」金融卡，輸入6 碼密碼後，接續5 次提領共詐得75,000元
    （金額分別為10,000元、10,000元。20,000元、20,000元、
    15,000元）；繼於19時46分至49分許，步行至對街一心二路
    119 號合作金庫一心分行ATM ，持甲女所有「合作金庫東高
    雄分行」金融卡，輸入6 碼密碼，後因ATM 顯示不受理而詐
    領未果；旋即騎乘甲車，前往高雄市前鎮區○○○路241 號
    土地銀行前鎮分行ATM ，於19時56～57分許，持甲女所有「
    臺灣土地銀行南臺中分行」金融卡，輸入4 碼密碼後，1 次
    詐領700 元。合計共詐領甲女帳戶內之存款91,700元。後丙
    ○○於98年1 月25日除夕前某日，將詐領所得贓款中之8 萬
    元，交與其不知情之蘇渼新花用。
四、丙○○於98年1 月21日晚間棄屍後，旋將甲車丟棄在高雄市
    ○○○路附近，將黑白相間半罩式安全帽棄置在他人機車上
    。返家後，再將甲女存簿、金融卡、鑰匙一大串（其中包含
    甲車鑰匙）及其至ATM 詐領甲女存款及棄屍時，所穿著衣褲
    、口罩等物全數丟棄而予滅證。嗣於98年1 月22日10時10分
    許，清潔工楊鴻壁、蔡景林在雙園大橋上，發現裝有甲女屍
    體之黑色塑膠袋，旋報由檢警處理，並組成專案小組。專案
    小組於98年2 月7 日接獲高雄市政府警察局前鎮分局一心派
    出所通報，於農曆年節期間，已在高雄市○○○路附近尋獲
    甲車，再經警從上鎖之甲車置物箱內，尋得甲女案發當日所
    戴之安全帽，及詳如附表二所示存簿之印章及印泥、印台等
    物。
五、丙○○與0000甲0000 （真實姓名及年籍資料均詳卷，下稱乙
    女）曾為同事及男女朋友關係，於93、94年間2 人因故分手
    ，其後仍偶有電話聯絡、見面，惟未曾再發生性行為，而丙
    ○○、乙女亦各自結婚、結交男友。後因乙女於97 年12 月
    間與他人發生車禍，拜託丙○○陪同前往調解，丙○○乃於
    98年2 月26日上午陪同乙女前往高雄市三民區公所調解，調
    解後，乙女即返回其住處；後於同日16時許，乙女為刊登售
    屋訊息，再自行前往丙○○上開南華路住處。殆乙女在該處
    客廳上網刊登售屋訊息後，於同日17時欲離開之際，丙○○
    竟基於強制性交之犯意，突以右手環繞乙女頸部、左手抱乙
    女大腿，強行欲將乙女橫抱至房間，惟遭乙女掙扎，並表示
    不可能再與其發生性行為；然丙○○仍違反乙女意願，強行
    將乙女抱至房間，並將乙女強壓在床上親吻，期間乙女仍極
    力反抗，丙○○續以左手肘橫壓在乙女脖子旁，並以右手強
    力拉扯乙女牛仔褲，後再以雙手將乙女牛仔褲連同內褲脫下
    丟至一旁，復自行脫去褲子，乙女即趁機起身欲穿回褲子逃
    離，然遭丙○○制止；丙○○續將乙女強壓在床上，並以右
    手手指插入乙女陰道，再以生殖器插入乙女陰道內持續抽動
    ，約2甲3 分鐘後射精在乙女肚子上，而強制性交得逞。事後
    ，乙女在床上哭泣，丙○○拿衛生紙供乙女擦拭身體，並將
    乙女抱進浴室幫乙女洗澡，約於同日18時許，乙女始得離開
    上開南華路處。
六、嗣經警於98年3 月3 日上午持臺灣高雄地方法院核發之搜索
    票，至丙○○上開南華路住處搜索，扣得如附表三所示物品
    （含丙○○犯案時所穿著之愛迪達黑底三條白斜線運動鞋1
    雙）；再於同日13時10分許，將丙○○拘提到案。
七、案經臺灣高雄地方法院檢察署檢察官自動檢舉，並指揮內政
    部警政署刑事警察局南部打擊犯罪中心偵八隊四組、高雄縣
    政府警察局刑警大隊、高雄縣政府警察局林園分局偵辦後提
    起公訴。
    理  由
壹、程序部分：
一、證據能力部分─
    被告丙○○、指定辯護人均爭執證人即被害人0000甲0000 （
    乙女）於警詢、偵訊之陳述，均屬審判外之陳述，而不具證
    據能力。
  (一)證人乙女已具結之偵訊陳述，具證據能力─
    按被告以外之人於偵查中向檢察官所為之陳述，除顯有不可
    信之情況者外，得為證據，刑事訴訟法第159 條之1 定有明
    文。本院審酌證人乙女業於本院以證人身分到庭具結作證，
    並接受交互詰問，對被告詰問、對質之權利並未剝奪；且司
    法實務運作上，咸認偵查中檢察官向被告以外之人所取得之
    陳述，原則上均能遵守法律規定，不致違法取供，其可信性
    極高，因而明定除顯有不可信之情況者外，得為證據。證人
    乙女於檢察官訊問時之證述，並無證據顯示係遭受強暴、脅
    迫、詐欺、利誘等外力干擾情形，或在影響其心理狀況致妨
    礙其自由陳述等顯不可信之情況下所為。是應認證人乙女已
    具結之偵訊陳述，具證據能力。
  (二)證人乙女警詢之陳述，不具證據能力─
    證人乙女業以證人身分於本院到庭具結作證，並接受交互詰
    問，而其於警詢所為陳述，與於本院所證內容並無明顯不同
    ，其警詢陳述並無較可信之特別情況，自不具證據能力。
二、其餘證據方法之證據能力：
  (一)按傳聞法則之重要理論依據，在於傳聞證據未經當事人之反
    對詰問予以核實，乃予排斥。惟若當事人已放棄對原供述人
    之反對詰問權，於法院審判時表明同意該等傳聞證據可作為
    證據，基於證據資料愈豐富，愈有助於真實發現之理念，並
    貫徹刑事訴訟法修法加重當事人進行主義之精神，確認當事
    人對於證據能力有處分權之制度，傳聞證據經當事人同意作
    為證據，法院認為適當者，亦得為證據。另當事人於調查證
    據時，對於傳聞證據表示「沒有意見」、「對於證據調查無
    意見」，而未於言詞辯論終結前聲明異議，應視為已有將該
    等傳聞證據採為證據之同意，此刑事訴訟法第159 條之5 定
    有明文。
  (二)本判決所引用之其餘證據資料（詳後引證據），其中傳聞證
    據部分，縱無刑事訴訟法第159 條之1 至第159 條之4 或其
    他規定之傳聞證據例外情形，亦因被告及指定辯護人除上開
    有爭執部分外，對全案其餘卷證之證據能力均無意見（見本
    院卷第115 頁）；且其等於本院調查證據時，均知有不得為
    證據之情形，亦均未於言詞辯論終結前聲明異議，依刑事訴
    訟法第159 條之5 規定，應視為被告、指定辯護人已同意可
    作為證據。本院斟酌上開證據非非法取得，亦無證明力明顯
    過低之情形，是認均具證據能力。
貳、認定犯罪事實所憑證據及理由─
一、就犯罪實欄二（即強制猥褻而殺害甲女、遺棄甲女屍體）部
    分：
  (一)殺人部分：
  1.訊據被告丙○○就其先於98年1 月16日以電話與甲女聯絡，
    2 人約定於98年1 月20日上午見面，後甲女於98年1 月20日
    9 時28分許自其住處搭乘電梯出門赴約，被告則於同日10
    時10分後，與甲女在高雄縣鳳山市○○路、南華路口之「肯
    德基」速食店外碰面，其後騎乘甲女機車搭載甲女先至其母
    位在高雄市前鎮區○○○街227 巷住處拿取南華路住處鑰匙
    ，後再於10時28分51秒許，抵達被告南華路住處巷口一節，
    業據被告於偵訊供稱：「伊於98年1 月16日早上10時許打電
    話給甲女跟她拜早年、聊天，伊等還有談到工作上的事，伊
    建議她可以學人家室內設計師跟傢俱行配合等等，甲女後來
    約伊找個時間見面，後來伊等就約定1 月20日10時在鳳山市
    ○○路與南華路口的『肯德基』見面。當20日上午10時伊等
    依約在『肯德基』那裡見面，伊騎機車，號碼已經不記得，
    機車是登記伊弟弟的名下，等伊到的時候，甲女已騎她的機
    車（車牌號碼YGF甲863 光陽KIWI）) 在那裡等伊了，伊和甲
    女商量後，甲女表示去伊家坐比較省錢，但因伊要出門時忘
    了帶南華路家的鑰匙，伊就說先要到伊母親住處拿南華路家
    的另一把鑰匙，甲女提議騎她的機車就好，伊就騎她的機車
    載她先到高雄市前鎮區○○○街227 巷，伊母親的住處，伊
    等約10時25分到達，伊一個人上該住處大樓5 樓向伊母親許
    方來春拿鑰匙，後來伊拿完鑰匙，就下樓載著甲女一起騎機
    車回到鳳山南華路住處，約於10時30分到達伊住處」等語在
    卷（見96偵7650號(一)卷第261 頁），並有甲女住處電梯9 時
    28 分3甲15 秒許、高雄市○鎮區○○路、瑞隆路西向東路口
    10時22分41秒許、南華路1 巷2 弄1 號前10時28分51秒許之
    監視器攝錄影像翻拍照片在卷可憑（見96他1547號卷第4甲8
    頁，96偵7650號(一)卷第198甲202 頁）。足認甲女確於98年1
    月20 日 上午與被告見面後，並同往被告上開華南路住處無
    訛。
  2.被告與甲女進入被告住處客廳聊天，因被告認甲女語氣中帶
    有嘲諷之意，乃出手掌摑甲女臉頰，於甲女欲出手反擊時，
    被告以左手掐住甲女頸部、右手握拳毆擊甲女左耳後頸部、
    頭部、臉部等處，繼之以右手肘及身體重量，重壓甲女臉部
    及口鼻處，長達數分鐘之久，致甲女身體及四肢因此受有「
    左腰外側瘀痕5x2 公分、右掌背虎口基部瘀痕3x3 公分、小
    指基部瘀痕5x2 公分、左上臂瘀痕2x1.5 公分及3x1.5 公分
    2 處、左前臂背側瘀痕7x2 公分、左大腿下方瘀痕4x3 公分
    、下腹部（陰毛上方）瘀血斑、左右大腿內側多處瘀傷、左
    大腿2 處瘀血斑、左耳後帽狀腱膜出血5x 3公分、下唇瘀痕
    0.5 公分、第二腳趾瘀痕3x2 公分、左腳踝外側瘀痕3x2 公
    分、胸口中央瘀痕10x6公分」等外傷、「外陰上緣留有4 處
    壓印痕、外陰部遺留有丙○○之Y 染色體DNA 」，及「兩眼
    角膜混濁、結合膜充血、頸椎第五及第六頸椎前側有輕微出
    血、內臟表層出現粉紅色、面部充血、脊柱之骨樑輕微斷裂
    及新鮮出血、脊髓充血、腦血管充血」等傷害，後因頸部施
    壓，造成窒息死亡之事實，業據被告於偵訊、本院分別供稱
    ：「98年1 月20日上午伊與甲女在我住處客廳，除了談論工
    作近況外，當時她想約伊在98年農曆過完年後，一起做設計
    方面的工作，由她做設計，由伊去開發案源來讓她設計，伊
    回她說伊離開房地產太久了，可能不行，伊有朋友做家俱行
    ，建議她可以去找她認識的家俱行配合。但因伊經濟不好，
    伊又不好意思講，也不知道怎麼跟她配合，所以伊就將話題
    轉移，談到家庭、小朋友等事，伊用嘲諷語氣說：『妳這麼
    老了，不去找人嫁一嫁，景氣又不好，早點找人嫁一嫁，就
    不用整天發愁，還是沒人要（台語發音）』，她靜了一下，
    跟伊說她有男朋友了，只是不想結婚而已。伊說：『是怕人
    家（指甲女男友) 賺沒錢，養妳養不起嗎，不然妳去找一個
    有錢一點的（台語發音）』。她停了一下，又要和伊談工作
    上事情，伊沒回她，她說像伊在電子公司上班一個月1甲2 萬
    而已，要怎麼養家庭和妻子兒女，伊未回話讓她一直嘲諷，
    她又說『你這樣夠她們花用嗎? 你是男人嗎（台語發音），
    不要在那樣龜龜弊弊（台語）』。伊聽到這些話很生氣，當
    時伊2 人坐在客廳沙發上，她在伊的左邊，伊用左手反掌用
    了約七至十分的力道，打了她左臉頰一巴掌，她站了起來，
    要打伊，伊用手擋住，伊立即站起來，出左手全力推她前胸
    口地方，她就跌落在沙發上，伊的左手始終沒離開她的胸口
    ，全力壓她在沙發上，她用手打伊和腳踢伊，伊知道她的腳
    有踢到桌子，同時間伊以右手握拳打她的左後側頭部，伊說
    妳是在說啥小（台語發音），此時她從沙發跌到地上，伊手
    有鬆開一下，後又用手很用力去掐她的脖子，並用左手肘及
    身體的重量半壓在她的身上，她用右手打伊，伊又用右手整
    個把她左手壓在地板上，她又用右手打伊，伊就用右手把她
    的左手拉到胸前，與右手一起拉住，伊的右手肘還重壓在她
    胸前，她想叫，有叫出聲，伊怕鄰居聽到，伊又用右側上手
    臂及身體側壓在她的臉上，制止她出聲，這姿勢維持約3甲5
    分鐘後，本來還可以掙扎的她就不動了，此時伊嚇一跳，趕
    快起身，她已滿嘴口水，舌頭稍微伸出來，那時候應該還未
    超過中午12點。伊知道用手猛掐她的脖子，這樣的動作又維
    持近3甲5 分鐘，有可能使她呼吸道阻塞，導致她窒息死亡」
    （見96偵7650號(一)卷第289甲291 頁）、「伊先打她的臉，她
    那時候站起來，伊也站起來，伊用左手推她，她跌坐在沙發
    上，手腳一起踢打伊，伊左手壓在她的胸前，用手打她的臉
    ，伊有用身體重壓在她臉部、口鼻好幾分鐘，那時候她已經
    在地上，因為那時候她一直罵伊，所以伊才會對她重壓，伊
    1 隻手按住她的身體，1 隻手抓住她的雙手，那時候她還一
    直罵伊，伊當時真的很生氣，伊不想聽她罵，所以才會用身
    體壓她的嘴巴，伊是右邊側身背後壓著她，她好像有抽筋的
    感覺，因為她好像不太對勁的時候，伊就馬上起來，但是她
    也沒有再起來，也沒有翻身。伊承認殺人」等語明確（見本
    院卷第28、60頁）；復經檢察官督同法醫師相驗、解剖，甲
    女確實受有上開傷害，後因呼吸受阻，造成窒息死亡之事實
    ，亦有臺灣高雄地方法院檢察署檢驗報告書、法務部法醫研
    究所鑑定報告書在卷可憑（見98相152 號卷第97甲102、
    148甲152 頁）。足認被告以手掐甲女頸部，及以右手肘及身
    體重量重壓甲女臉部、口鼻處長達數分鐘之行為，與甲女窒
    息死亡之結果，具有相當因果關係。
  3.按頸部、口鼻為人體重要、脆弱部位，如以掐、重壓等方式
    施壓，將使人因呼吸受阻致生窒息死亡之危險，被告明知於
    此，竟仍以手掐甲女頸部，及以右手肘及身體重量重壓甲女
    臉部、口鼻處長達數分鐘之久，致甲女因呼吸受阻而窒息死
    亡，足認被告確有殺人之犯意無疑。
  (二)強制猥褻甲女部分：
  1.訊據被告矢口否認有對甲女為強制猥褻行為，辯稱：「伊不
    知道為什麼甲女外陰部留有伊的DNA ，但伊確定從頭到尾都
    沒有脫甲女的內衣褲，只有用毛巾擦拭甲女身體其他部位」
    云云。
  (二)經查：
  1.甲女屍體經採驗，其外陰部棉棒、短褲腰帶內採樣（標示
    00000000）、褲底內側採樣（標示00000000），檢出與被告
    之Y 染色體DNA甲STR 型別相符，有內政部警政署刑事警察局
    98年3 月4 日刑醫字第0980029148號鑑驗書在卷可憑（見98
    他1547號卷第258甲260 頁）；且甲女受有左大腿下方瘀痕
    4x3 公分、下腹部（陰毛上方）瘀血斑、左右大腿內側多處
    瘀傷、左大腿2 處瘀血斑、外陰上緣留有4 處壓印痕等傷害
    ，業如前述，而左大腿有2 處瘀血斑，為生前傷，業經證人
    即法醫師劉景勳於偵訊中證稱：「以甲女左大腿內側這個瘀
    痕，是生前造成的」等語明確（見96偵7650號(二)卷第71頁）
    ，並有法醫師石台平98年6 月15日再鑑書1 份在卷可稽（96
    偵7650號(二)卷第171甲181 頁）。則何以被告之DNA 會遺留在
    甲女私密之外陰部位，即屬有疑。
  2.證人劉景勳於偵訊中證稱：「伊在解剖時，發現死者（甲女
    ）左大腿內側有個瘀痕、加上外陰部有採集到被告的DNA ，
    就上述證據所示，伊傾向被告是為了性侵死者所造成的傷害
    」、「以死者左大腿內側這個瘀痕，伊認為這是死者在生前
    遭被告性侵所造成的，被告有無以生殖器及手指插入死者下
    體，伊沒有辦法證實」、「以伊解剖的經驗，這個屍體太乾
    淨，應該是有被清水洗過，而不是可以用平常洗臉慣用的毛
    巾擦拭就可以處理。再者，伊認為死者外陰部會留下被告的
    DNA ，也不是像被告說的是他用平常洗臉慣用毛巾擦拭過就
    會遺留下來的」等語明確（見96偵7650號(二)卷第70甲72 頁）
    ；且上開法醫師石台平98年6 月15日再鑑定書亦載明：「死
    者（甲女）下腹部（陰毛上方）之瘀血斑，為生前傷；左大
    腿2 處瘀血斑，為生前傷，符合為性侵害或家暴損傷；四肢
    瘀痕分佈，該揭瘀血斑符合為性侵害或家暴損傷」等語（見
    96偵7650號(二)卷第173 頁）；又參酌被告於98年4 月22日偵
    訊供稱：「案發當天及隔日，伊有用手碰觸到甲女的陰部」
    等語（見96偵7650號(二)卷第17頁）。顯見甲女外陰部位留有
    被告之DNA ，顯係被告有意識之行為所造成，而對照甲女外
    陰部分附近另有左大腿下方瘀痕4x3 公分、下腹部（陰毛上
    方）瘀血斑、左右大腿內側多處瘀傷、左大腿2 處瘀血斑、
    外陰上緣留有4 處壓印痕等傷害，足認被告在殺害甲女過程
    中，確曾碰觸甲女外陰部，並造成甲女上開傷害無訛。
  3.綜上所述，被告以其男子身分，碰觸甲女外陰部，並造成甲
    女受有上開左大腿下方瘀痕4x3 公分等傷害，衡諸事理，被
    告自有猥褻甲女之犯意，並係因以強制手段為之，甲女始受
    有上開傷害。足認被告於殺害甲女過程中，並有強制猥褻甲
    女之行為，堪予認定。
  4.至於檢察官認被告於殺害甲女過程中，「於甲女幾陷昏迷而
    不能抗拒之際，強脫其衣褲，接續以手指（或陰莖）插入其
    陰道內，而予強制性侵得逞，並刻意在甲女體外射精」云云
    ，而認被告對甲女有強制性交行為。惟查：
  就甲女屍體採驗結果，僅甲女外陰部留有被告之DNA ，業如
    前述，而於其他有關證物採證，亦未採得被告精液，則檢察
    官認「被告刻意在甲女體外射精」，已屬無據。
  證人劉景勳於偵訊中亦證稱：「被告有無以生殖器及
    手指插入死者下體，伊沒有辦法證實」等語，業如前述。
  上開法醫師石台平98年6 月15日再鑑定書雖記載「甲女於瀕
    死或死亡狀態時，遭被告強制性交」等語，惟並無相關甲女
    除外陰部留有被告之DNA 外之其他遭強制性交跡證可佐。
  被告雖經內政部警政署刑事警察局實施測謊鑑定結果，關於
    「案發當時你有和甲女性交（以生殖器或手指插入）嗎？」
    部分，測試結果呈現不實反應，有該局98年4 月6 日刑鑑字
    第0980046276號鑑定通知書在卷可憑（見98偵7650號(一)卷第
    320甲362 頁）。然測謊係指檢測者對受測人以測謊儀器實施
    檢測，由檢測人向受測人就預定問題發問，受測人回答問題
    時經由紀錄受測人之心理及生理反應，再由檢測人就紀錄判
    別解讀，制作報告載明受測人種種反應是否呈現說謊。因此
    ，測謊並非針對謊言本身加以偵測，而是以受測人答話時之
    生理及心理紀錄為主要判讀對象，並非就其回答與其他事證
    另行綜合調查研判之結果。被告於實施測謊時之回答呈不實
    反應，僅足以證明依受測紀錄所示，被告於該次受測時就上
    開問題所為回答呈情緒波動。是被告就上開問題回答，所呈
    現之情緒波動反應，自不足引為認定被告有對甲女為強制性
    交罪嫌之唯一依據。
  是綜上所述，依本件採證及相關事證，尚難認被告有對甲女
    為強制性交行為，併此說明。
  (三)遺棄屍體部分：
    被告就有為如犯罪事實欄二(三)之遺棄甲女屍體犯行，於警詢
    、偵訊、本院一再坦認不諱（見96偵7650號(一)卷第262甲264
    、277甲278 、291甲293 頁，見96偵7650號(二)卷第20甲23 頁，
    本院卷第60頁）；且經證人即發現甲女死袋之蔡景林於警詢
    證稱：「伊於98年1 月22日10時10分左右，與楊鴻璧掃到林
    園鄉雙園大橋往屏東縣新園鄉方向的橋上約1 公里時，發現
    離車前約1 公尺靠高屏溪河道橋上欄杆處下，即最外面車道
    白線與橋墩之間，有一包黑色塑膠袋，伊下車要把那包塑膠
    袋拿起來，但很重，伊叫楊鴻璧下來幫忙，二個人一起抬，
    也抬不起來，本來以為是死狗，好奇把塑膠袋撕開，發現是
    一隻腳縮著，嚇了一跳，再撕開一點，發現有一顆人頭，臉
    向上，確定是人的屍體，伊就趕來打110 電話向警方報案」
    等語在卷（見（見警卷第30甲31 頁），復有被告騎乘許車於
    98 年1月21日11時35分43秒行經高雄縣林園鄉雙園大橋之監
    視器攝錄照片、中南客運公司車牌號碼XB甲047號大客車行車
    監視器98年1 月21日22時27分53秒攝錄照片、現場屍袋照片
    在卷可憑（見警卷第179 、181 頁，勘查卷第4甲14頁）。足
    認被告此部分自白與事實相符，被告遺棄屍體犯行，洵堪認
    定。
二、就犯罪事實欄三（即竊盜、盜領存款）部分：
  (一)被告於甲女死亡後，分別：1.持甲女所有「臺灣土地銀行南
    臺中分行」金融卡，於98月1 月20日於21時11分至17分許，
    在高雄縣鳳山市○○○路256 號臺灣土地銀行五甲分行ATM
    ，輸入甲女出生月、日數字密碼4 碼後，1 次領得16,000元
    （帳戶內尚剩餘700 元）；2.持甲女所有「合作金庫東高雄
    分行」金融卡，於98年1 月21日19時32分至38分許，在高雄
    市前鎮區○○○路128 號上海匯豐銀行一心分行ATM ，輸入
    甲女出生年、月、日數字密碼6 碼後接續5 次領得10,000元
    、10,000元、20,000元、20,000元、15,000元，共75,000元
    ，接續於19時46分至49分許，至對面一心二路119 號合作金
    庫一心分行ATM ，惟於輸入密碼後，ATM 顯示不受理，而提
    領未果；3.持甲女所有「臺灣土地銀行南臺中分行」金融卡
    ，於98月1 月21日19時56分至57分許，在高雄市前鎮區○○
    ○路241 號土地銀行前鎮分行ATM ，輸入甲女出生月、日數
    字密碼4 碼後，1 次提領700 元等事實，業據被告一再供承
    不諱（見98偵7650號(一)卷第21頁背面、22、262甲263 頁，本
    院卷第60、249甲251 頁）；並有臺灣土地銀行南臺中分行98
    年2 月25日南中存字第0980000491號函及客戶帳戶明結查詢
    表、合作金庫銀行各類存款分戶交易明細表、合作金庫銀行
    存摺存款綜合存款客戶當月交易資料查詢單、財金資訊股份
    有限公司98年4 月21日金訊業字第0980000767號函及自動化
    服務機器跨行提款／查詢交易明細資料、ATM 提款機監視錄
    影畫面在卷可憑（見98偵7650號(一)卷第204甲241 頁，98偵
    7650號(二)卷第9甲10頁，98他1547號卷第35、38甲66 頁）。足
    認被告此部分自白與事實相符，應堪採信。
  (二)訊據被告固坦承於甲女死亡後，翻找甲女帶之咖啡色大皮
    包時，其內有消費卷900 元（計面額200 元2 張、500 元1
    張），惟矢口否認有竊盜犯行，辯稱：「消費卷伊都沒有拿
    ，後來與甲女的皮包一併丟掉了」云云。
  1.經查：
  證人即甲女之男友丁○○於偵訊、本院審理中固一再證稱：
    「伊於98年1 月19日晚上11點半在鹽埕區住處，把3,600 元
    消費卷（共6 張500 元、3 張200 元）交給甲女，伊看她放
    在她的咖啡色大包包內，當天晚上伊2 人都沒有再出門」（
    見98偵7650號(二)卷第38甲39 頁）、「伊自己的消費券3,600
    元，應該是星期日（98年1 月18日，後改稱星期一）拿給甲
    女，伊有看到甲女把伊的消費券及她自己的消費券放在皮夾
    裡面」（見本院卷第184 頁）等語；惟證人丁○○亦證稱：
    「98年1 月20日甲女出門時，身上帶多少財物，伊不知道。
    依甲女的個性，甲女不會常常提起她的錢財狀況，包括伊也
    不知道甲女有多少錢」等語（見本院卷第184 、187 頁），
    及參酌甲女於98年1 月20日9 時28分許，自其莒光街住處離
    開後，至同日上午10時10分以後，被告始與之在上開「肯德
    基」速食店外見面，業如前述。則在缺乏事證可確認甲女於
    98 年1月20日出門時，身上帶有多少現金或財物，且在出門
    後至與被告見面前這段期間，甲女是否已有使用證人丁○○
    所交付之消費卷，或消費卷之張數是否因其他原因而減少之
    情況下，自難認除被告自白曾在甲女之咖啡色大皮包內發現
    消費卷900 元（計面額200 元2 張、500 元1 張）外，逾此
    金額之消費卷或其他財物，確在甲女之咖啡色大皮包內，而
    為被告不利之認定。
  被告於甲女死亡後，翻找甲女帶之咖啡色大皮，除有消費
    卷900 元外，尚有上開「臺灣土地銀行南臺中分行」、「合
    作金庫東高雄分行」金融卡，被告並依甲女出生年、月、日
    數字，得以拼湊出4 碼、6 碼之密碼，而盜領帳戶內之款項
    ，業如前述；則以消費卷等同於現金，隨時可以使用，復無
    記名，使用上更具隱密、不易令人起疑之特性，被告既需費
    心拼湊甲女金融卡之密碼，並甘冒遭ATM 提款機監視錄影器
    攝得畫面之危險，衡情豈有在甲女之咖啡色大皮內發現消費
    卷900 元，而未加以竊取使用之理。足認被告此部分辯解，
    明顯與事理有違，為圖卸刑責之詞，不足採信。
  (三)是綜上所述，被告偽冒為金融卡之真正持有人，詐領91,700
    元，及於甲女死亡後，竊取甲女所有放置在咖啡色大皮內之
    消費卷900 元之事實，均堪認定。
三、就犯罪事實欄五（即對乙女強制性交）部分：
  (一)訊據被告固坦承於上開時地與被害人乙女發生性行為，惟矢
    口否認有強制性交犯行，辯稱：「伊承認有以手指、生殖器
    插入乙女的性器官，但在這天之前，伊就有與乙女發生過性
    行為，但是不是有違反她的意願，伊保留」云云。
  (二)經查：
  1.被告、乙女曾為同事及男女朋友關係，於93、94年間2 人因
    故分手，其後仍偶有電話聯絡、見面，惟被告、乙女已各自
    結婚、結交男友，未再發生性行為等情，業據證人乙女於偵
    訊、本院分別證稱：「伊大約於88、89年認識丙○○，是『
    大豐富直效行銷公司』同事，且是男女朋友關係，後來因伊
    另外認識男朋友，所以分手，直到93、94年，丙○○主動與
    伊連絡，有再交往，後來伊發現丙○○同時有另交女友，所
    以又分手，後來偶有連絡」（見98他1547號卷第161 頁背面
    ）、「伊於88、89年間認識丙○○，是同事，也是男女朋友
    ，中間伊2 人分分合合，正式分手是94年間的事。在伊與丙
    ○○是男女朋友關係期間，伊2 人有發生過性行為，因伊2
    人不是很激烈的分手，所以，偶而丙○○會打電話給伊，伊
    也會打給丙○○，偶而也會見面；但分手後到這件事情發生
    期間，伊也還有交往中的男友，也知道丙○○有結婚，伊與
    丙○○縱然有見面，也沒有發生過性行為」（見本院卷第
    147甲150 頁）等語明確；又證人即被告之妻蘇渼新於警詢證
    稱：「伊是丙○○之妻，現分居中」等語在卷（見98他1547
    號卷第182 頁）。則在被告、乙女已各自結婚、結交男友情
    況下，乙女是否會因之前與被告曾為男女朋友關係，而同意
    再與被告發生性行為，自屬有疑。
  2.乙女於98年2 月26日16時許，為刊登售屋訊息，自行前往被
    告上開南華路住處，於上網刊登售屋訊息後約17時欲離開之
    際，被告以強抱、強壓在床、左手肘橫壓脖子、右手強力拉
    扯脫去牛仔褲、以右手手指及生殖器插入乙女陰道內，違反
    乙女意願強制性交得逞一節，業據證人乙女於偵訊、本院一
    再指述：「98年2 月26日17時許，伊在丙○○南華路住處，
    從客廳上的沙發起來準備要離開時，丙○○站在伊旁邊，突
    然用右手繞著伊的脖子，連同左手抱伊膝蓋，將伊整個人抱
    起走向房間，那時伊知道丙○○想和伊發生關係，伊很明確
    告訴丙○○伊不要，伊只是要和他當朋友，沒有辦法再當男
    女朋友，丙○○當下沒有說什麼，但在性行為時有向伊說要
    找回過去的感覺，伊說不願意，然後把伊放在床上，順勢壓
    在伊身上，就開始親伊嘴及臉頰、脖子等處，伊一直用力推
    反抗，接著丙○○用左手肘橫壓伊的手，但伊的手放在鎖骨
    的位置反抗他、推他，然後伊快要喘不過氣，丙○○用右手
    強力拉扯伊的牛仔褲，這過程約有10幾分鐘，就把牛仔褲連
    同內褲丟到一旁，然後伊趁丙○○起身脫自己衣服、褲子時
    ，伊趕快從床上跳起來，撿起一旁褲子，想要穿上時，但當
    時褲子是脫反的，還來不及穿上，丙○○又把伊褲子搶過去
    丟在一邊，再一次把伊壓在床上，伊還是一直反抗，很明確
    告訴丙○○伊不要，不想和他做，丙○○就趁機把伊衣服及
    內衣強行脫掉，一直親伊，在不親時就用左手肘強壓著伊，
    然後先用右手手指頭插入伊陰道內，接著用生殖器插入伊陰
    道，插入後持續大約二、三分鐘，伊還是一直向丙○○表示
    不要，但這時伊已經沒有力氣再反抗了，後來丙○○就體外
    射精在伊肚子上。結束後，伊在床上哭，丙○○就去拿衛生
    紙讓伊擦拭，並抱伊進浴室幫伊洗澡，約18時許伊才離開」
    （見98他1547號卷第161 背面、162 頁）、「因之前伊發生
    車禍，請丙○○幫伊處理，之後伊要銷售一間房子，因為丙
    ○○有電腦，所以伊於98年2 月26日下午4 時許到丙○○家
    ，丙○○在客廳幫伊把物件PO上網，伊2 人並坐著講一些事
    情。丙○○之前有跟伊說要在一起，伊說已經分手了。當伊
    向丙○○說要離開了，丙○○把伊抱起來，抱的時候伊有掙
    扎，伊有告訴他不可能再跟他發生關係，他就把伊抱到房間
    丟到床上，親伊、拉伊的衣服，是左手壓伊脖子那裡，右手
    脫伊褲子，後來褲子拉比較下來之後，他才兩隻手來脫，連
    內褲拉下一起丟到床下，他在脫自己褲子的時候，伊有起來
    要把自己的褲子穿回去，但是來不及，之後又把伊壓在床上
    ，他說要把以前的感覺找回來，伊跟他說不可能」（見本院
    卷第152甲154 頁）等語不移；且參酌證人乙女於警詢、偵訊
    均未對被告提出強制性交告訴（見98他1547號卷第159 、
    162 頁），於本院仍證稱：「發生這件事，雖然伊不願意，
    但是伊不會因為這個事情告丙○○」、「98年3 月3 日到警
    局製作筆錄之前，伊沒有想過要報警，也沒有打算要提告。
    是一個巡官告訴伊說丙○○涉及一件事情，說伊的存摺有問
    題，到警局後，巡官問伊認不認識丙○○，說丙○○涉嫌竊
    盜，東西寄在伊那裡，希望釐清伊與丙○○的關係，所以伊
    才把與丙○○之前發生的事情告訴巡官，之後巡官才說丙○
    ○牽扯到強盜殺人的事情，伊也覺得莫名其妙」、「（審判
    長問：既然這件事情是違反你意願的，為何沒有想說要讓被
    告受到應該有的懲罰或制裁？）伊2 人曾經是男女朋友關係
    ，感情的部分，伊覺得雖然伊不願意，但伊並沒有那麼認為
    丙○○是在不認識的情況下強暴伊，如果只是單純的朋友，
    伊就會去告他」等語（見本院卷第154甲156 頁），及被告於
    本院供稱：「這中間伊與乙女有溝通過，乙女原來不太想要
    」、「溝通之前，伊抱著乙女，當時乙女有跟伊拉扯，乙女
    原先是說不要」等語（見本院卷第253 頁），顯見證人乙女
    並無誇大或挾怨報復、誣指被告之動機及必要。則證人乙女
    顧及與被告為前男女朋友關係之情，就被告違反其意願、感
    情之性侵害行為，勇於陳述事實，並表達從無提出告訴之意
    ，其證述自屬符於事實而可信。
  (三)是綜上所述，被告在被害人乙女明確表達拒絕與之發生性行
    為情況下，仍違反乙女之意願及感情，以強抱、強壓在床、
    左手肘橫壓脖子、右手強力拉扯脫去牛仔褲、以右手手指及
    生殖器插入乙女陰道內，而性交得逞之事實，足堪認定。
、論罪科刑之理由─
一、按結合犯為二個以上之獨立犯罪行為，因法律之規定，結合
    而成一罪，應適用結合犯之罪名，而排斥組成結合犯之各罪
    名。因其係包括的作為一個構成要件加以評價，所結合之各
    個犯罪，雖因與他罪相結合，而失其獨立性，仍得為他犯罪
    之成分。故如所結合之罪名中有一不構成犯罪者，他部分本
    屬起訴範圍之獨立犯罪行為，自得適用該結合前之罪名科刑
    ，並於理由中說明相結合而不構成犯罪部分，基於結合犯之
    實質一罪法理故不另為無罪諭知即可，不生得就起訴之犯罪
    事實變更檢察官所引應適用法條之問題。
二、核被告就：
  (一)犯罪事實欄二所為，係犯刑法第226 條之1 前段強制猥褻而
    殺被害人罪及第247 條第1 項遺棄屍體罪。檢察官認被告所
    犯刑法第226 條之1 部分，應係犯法第330 條第1 項之強盜
    殺人罪（內含刑法第226 條之1 妨害性自主而殺人罪），惟
    被告於殺害甲女之過程中，並無不法所有之意圖，而強盜甲
    女財物（詳如後述），被告自不構強盜殺人罪。
  (二)犯罪事實欄三所為，係犯刑法第320 條第1 項竊盜罪及刑法
    第339 條之2 第1 項非法由自動付款設備取財罪（2 罪）。
    檢察官於起訴書中雖未引用刑法第320 條第1 項，惟於犯罪
    事實中已載明被告有拿取消費卷之行為，本院自應就此部分
    加以審理。又被告分別於98年1 月20日、21日自ATM 盜領甲
    女存款，時間上非密接，自應論以2 罪，惟同日之數次盜領
    行為，因係於相同或臨近之地點、密接為之，自屬接續犯，
    併此說明。
  (三)犯罪事實欄五所為，係犯刑法第221 條第1 項強制性交罪。
三、被告所犯上開5 罪，犯意各別，行為亦殊，應分論併罰（檢
    察官認盜領存款部分與強盜殺人有想像競合犯之裁判上一罪
    係，本院既已認被告之行為不構成強盜罪，此部分自無想像
    競合犯可言）。又被告前於87年間因竊盜案件，經臺灣高等
    法院高雄分院判處有期徒刑10月、緩刑4 年確定；又於91年
    間因強盜案件，經本院判處有期徒刑3 年確定，上開緩刑乃
    遭撤銷；上開2 罪接續執行，於94年1 月10日縮短刑期假釋
    出監，至94年11月20日假釋期滿執行完畢，有臺灣高等法院
    被告全國前案紀錄表在卷可按，被告前受有期徒刑執行完畢
    後，5 年以內故意再犯本件有期徒刑以上之罪，為累犯，均
    依法加重其刑（其中死刑、無期徒刑部分，不得加重）。
四、審酌被告僅因與甲女閑談期間，認甲女語帶嘲諷，即心生不
    悅掌摑甲女，並以掐住頸部、重壓口鼻方式，致甲女呼吸受
    阻，而於此殺害過程中，復強制猥褻甲女，惡性重大、手段
    兇殘；並以替甲女屍體清洗、剪髮，及故意在棄屍地點開啟
    甲女手機電源等方式，毀滅跡證、誤導案件偵辦，犯罪手法
    及心思極為細膩；又其致甲女死亡之大錯既已造成，竟仍竊
    取甲女之消費卷及盜領存款花用，擴大被害人之損失；復違
    反乙女意願，對之強制性交，不知尊重女性性自主權，造成
    乙女身心受創；更於警檢調查之初，多方隱匿，甚至哭泣要
    甲女託夢說明，為己脫罪；惟其就竊盜、盜領存款犯行部分
    ，一再自白犯罪，於本院審理中，態度尚稱良好，雖未實質
    賠償金錢與甲女父母親，惟就甲女父母親所提民事賠償，達
    成和解，及被告素行非佳，犯罪之動機、目的、手段、與甲
    女、乙女之關係等一切情狀，分別量處如主文所示之刑，並
    就無期徒刑部分，依刑法第37條第1 項宣告褫奪公權終身，
    復依刑法第51條第4 款規定，定其應執行之刑。
五、檢察官對被告之犯行求處死刑，惟因本院認被告並無強盜犯
    行，量刑之基礎已有不同，認應以量處無期徒刑為適當。另
    檢察官聲請就扣案被告所有鞋子1 雙宣告沒收，惟該雙鞋子
    為供被告平日穿著之用，與被告本件犯行並無直接關連，難
    認係供本件犯罪所用之物，復非為違禁物，自不予宣告沒收
    ，均併此說明。
六、檢察官以「被告亟思尋覓可得下手再為『財產犯罪』之對象
    ，因知悉甲女其有將金融帳戶之存簿、金融卡、印章、身分
    證及錢財隨身攜帶之習慣，刻意於98年1 月16日前某日，以
    不詳方式，取得甲女於96年12月1 日始申請使用之手機門號
    0000000000號，而於98年1 月16日上午10時36分許，撥打甲
    女手機，藉電話拜年為由，探詢甲女工作、經濟、情感近況
    」、「被告丙○○獸慾甫得逞，隨即察看甲女隨身攜帶之咖
    啡色大皮包，發現原先預期之交屋款40萬元未在其內，遂基
    於為自己不法所有之強盜取財犯意，將甲女咖啡色大皮包內
    財物及甲女手機二支全數搜刮入囊」云云，認被告於與甲女
    聯絡初始，即意在財產犯罪（強盜犯嫌）。惟查：
  (一)被告經濟情況不佳，固為事實；然認被告「知悉甲女其有將
    金融帳戶之存簿、金融卡、印章、身分證及錢財隨身攜帶之
    習慣」、「於98年1 月16日上午，撥打甲女手機，藉電話拜
    年為由，探詢甲女工作、經濟、情感近況」等情，卷內並無
    相關證據可佐。
  (二)證人丁○○於本院證稱：「98年1 月20日甲女出門時，身上
    帶多少財物，伊不知道。依甲女的個性，甲女不會常常提起
    她的錢財狀況，包括伊也不知道甲女有多少錢」等語，業如
    前述，則顯難認被告於多年後再見到甲女，甲女即會將其本
    人之財產狀況告知被告，而使被告萌生財產犯罪之決意。
  (三)本件如附表二尋獲之印章，其中有屬甲女在星展銀行苓雅分
    行之印鑑章，而甲女在該帳戶尚有存款988,643 元，有甲女
    帳戶資料一覽表在卷可按（見96偵7650號(二)卷第7 頁），該
    款項並未遭被告盜領；且檢察官亦認被告將甲女2 支手機丟
    棄在「雙園大橋」附近某處，並未遭被告盜賣或盜打。則若
    被告於邀約甲女之初，即已萌生財產犯罪之決意，就此帳戶
    內大筆之存款，卻未想盡辦法盜領，自與事理有違。
  (四)是綜上所述，依本件卷內事證，尚難認被告於邀約甲女之初
    ，即已萌生財產犯罪之決意，並於殺害甲女過程中，強盜甲
    女財物，爰就此部分不另為無罪之諭知。
肆、適用之法律─
  一、刑事訴訟法299 條第1 項前段。
  二、刑法第226 條之1 、第221 條第1 項、第247 條第1 項、
      第320 條第1 項、第339 條之2 第1 項、第47條第1 項、
      第37條第1 項、第51條第4 款。
  三、刑法施行法第1 條之1 。
本案經檢察官乙○○到庭執行職務。
中    華    民    國    98    年    12    月    31    日
                刑事第十六庭    審判長法  官  曾逸誠
                                      法  官  王靖茹
                                      法  官  林柏壽
以上正本證明與原本無異。
如不服本判決應於收受送達後10日內向本院提出上訴書狀，並應
敘述具體理由；如未敘述上訴理由者，應於上訴期間屆滿後20日
內向本院補提理由書（均須按他造當事人之人數附繕本）「切勿
逕送上級法院」。
中    華    民    國    98    年    12    月    31    日
                                      書記官  簡鴻雅
附錄法條：
刑法第226條之1：
犯第221條、第222條、第224條、第224條之1或第225條之罪，而
故意殺害被害人者，處死刑或無期徒刑；使被害人受重傷者，處
無期徒刑或10年以上有期徒刑。
刑法第221 條：
（強制性交罪）
對於男女以強暴、脅迫、恐嚇、催眠術或其他違反其意願之方法
而為性交者，處3年以上10年以下有期徒刑。
前項之未遂犯罰之。
刑法第247 條：
損壞、遺棄、污辱或盜取屍體者，處6月以上5年以下有期徒刑。
損壞、遺棄或盜取遺骨、遺髮、殮物或火葬之遺灰者，處5年以
下有期徒刑。
前2 項之未遂犯罰之。
刑法第320 條：
意圖為自己或第三人不法之所有，而竊取他人之動產者，為竊盜
罪，處5  年以下有期徒刑、拘役或 5 百元以下罰金。
意圖為自己或第三人不法之利益，而竊佔他人之不動產者，依前
項之規定處斷。
前2 項之未遂犯罰之。
刑法第339 條之2 ：
意圖為自己或第三人不法之所有，以不正方法由自動付款設備取
得他人之物者，處3年以下有期徒刑、拘役或1萬元以下罰金。
以前項方法得財產上不法之利益或使第三人得之者，亦同。
附表一：甲女隨身攜帶之咖啡色大皮包1 只內裝財物
    ┌─────────────────────────┐
    │小皮包1 只。                                      │
    ├─────────────────────────┤
    │甲女之身分證及健保卡各1 枚。                      │
    ├─────────────────────────┤
    │銀色行動電話2 支（其中1 支為甲女掛在胸前）。      │
    ├─────────────────────────┤
    │土地銀行南臺中分行、合作金庫東高雄分行、合作金庫南│
    │高雄分行、星展銀行苓雅分行、合作金庫左營分行、中華│
    │商業銀行大順分行（已併入匯豐銀行）之金融卡各1 張。│
    ├─────────────────────────┤
    │土地銀行南台中分行、合作金庫東高雄分行、合作金庫南│
    │高雄分行、星展銀行苓雅分行、合作金庫左營分行、中華│
    │商業銀行大順分行（已併入匯豐銀行）之存簿各1 本。  │
    ├─────────────────────────┤
    │消費卷3 張（面額200 元2 張、面額500 元1 張）。    │
    ├─────────────────────────┤
    │1 元與5 元硬幣各若干個。                          │
    └─────────────────────────┘
附表二：
    ┌─────────────────────────┐
    │甲女印章（木頭章3 個、原子章1 個）。              │
    │卓林公司大、小印章各1 個。                        │
    │卓林公司統一發票章1 個。                          │
    │金圓環大樓管委會財務章1 個。                      │
    ├─────────────────────────┤
    │上開印章分屬「土地銀行南臺中分行、合作金庫東高雄分│
    │行、合作金庫南高雄分行、星展銀行苓雅分行、合作金庫│
    │左營分行、臺灣銀行博愛分行、華南銀行高雄分行、國泰│
    │世華商業銀行」之存簿印鑑章。                      │
    └─────────────────────────┘
附表三：
┌─────────────┬──┬──┬───┬────┐
│品名                      │單位│數量│所有人│備考    │
├─────────────┼──┼──┼───┼────┤
│床單                      │ 個 │ 1  │丙○○│主臥室  │
├─────────────┼──┼──┼───┼────┤
│棉被（綠色、花色）        │ 條 │ 2  │丙○○│主臥室  │
├─────────────┼──┼──┼───┼────┤
│枕頭套（粉紅色、格子條紋）│ 個 │ 2  │丙○○│主臥室  │
├─────────────┼──┼──┼───┼────┤
│被單                      │ 條 │ 1  │丙○○│洗衣機內│
├─────────────┼──┼──┼───┼────┤
│洗衣刷                    │ 個 │ 1  │丙○○│        │
├─────────────┼──┼──┼───┼────┤
│剪刀                      │ 支 │ 3  │丙○○│        │
├─────────────┼──┼──┼───┼────┤
│被單                      │ 件 │ 1  │丙○○│        │
├─────────────┼──┼──┼───┼────┤
│鞋子（即丙○○多次犯罪時所│ 雙 │ 1  │丙○○│        │
│穿著之愛迪達黑底三條白斜線│    │    │      │        │
│運動鞋）                  │    │    │      │        │
├─────────────┼──┼──┼───┼────┤
│短褲                      │ 件 │ 1  │丙○○│        │
├─────────────┼──┼──┼───┼────┤
│長褲                      │ 件 │ 1  │丙○○│        │
├─────────────┼──┼──┼───┼────┤
│ASUS筆記型電腦            │ 台 │ 1  │丙○○│        │
├─────────────┼──┼──┼───┼────┤
│隨身碟                    │ 個 │ 1  │丙○○│        │
├─────────────┼──┼──┼───┼────┤
│記憶卡                    │ 個 │ 1  │丙○○│        │
├─────────────┼──┼──┼───┼────┤
│隨身硬碟                  │ 個 │ 1  │丙○○│        │
├─────────────┼──┼──┼───┼────┤
│日記                      │ 本 │ 1  │丙○○│        │
├─────────────┼──┼──┼───┼────┤
│MOTORLA 手機              │ 支 │ 1  │丙○○│        │
│（門號：0000000000        │    │    │      │        │
│序號：000000000000000）   │    │    │      │        │
├─────────────┼──┼──┼───┼────┤
│名片                      │ 張 │ 1  │丙○○│        │
├─────────────┼──┼──┼───┼────┤
│黑色塑膠袋                │ 個 │ 1  │丙○○│        │
├─────────────┼──┼──┼───┼────┤
│Motorla 手機（序號：      │ 支 │ 1  │丙○○│        │
│000000000000000）         │    │    │      │        │
├─────────────┼──┼──┼───┼────┤
│NOKIA 手機（序號：        │ 支 │ 1  │丙○○│        │
│000000000000000）         │    │    │      │        │
├─────────────┼──┼──┼───┼────┤
│OKWAP手機                 │ 支 │ 2  │丙○○│        │
├─────────────┼──┼──┼───┼────┤
│FAREASTONE手機            │ 支 │ 1  │丙○○│        │
├─────────────┼──┼──┼───┼────┤
│安全帽內墊                │ 個 │ 1  │丙○○│        │
└─────────────┴──┴──┴───┴────┘
附表四：
┌─────────────┬──┬──┬───┬────┐
│中國信託存摺              │ 本 │ 1  │蘇渼新│含提款卡│
│帳號：000000000000        │    │    │      │        │
│戶名：丙○○              │    │    │      │        │
├─────────────┼──┼──┼───┼────┤
│中國信託綜合證券存摺      │ 本 │ 1  │蘇渼新│        │
│帳號：00000000000         │    │    │      │        │
│戶名：丙○○              │    │    │      │        │
├─────────────┼──┼──┼───┼────┤
│華南銀行存摺              │ 本 │ 1  │蘇渼新│        │
│帳號：000000000000        │    │    │      │        │
│戶名：蘇渼新              │    │    │      │        │
└─────────────┴──┴──┴───┴────┘

司法院資訊處製作；財團法人民間司法改革基金會備份。
